臺灣高等法院高雄分院刑事判決　　　　　　　　　　九十一年度上易字第二五二號
　　上訴人
　　即被告　甲○○
右上訴人因傷害等案件，不服臺灣高雄地方法院九十年度易字第四二七五號，中華民
國九十一年一月十一日第一審判決（起訴案號：臺灣高雄地方法院檢察署九十年度偵
字第九八七五號）提起上訴，本院判決如左：
    主  文
上訴駁回。
甲○○緩刑貳年。
    事  實
甲○○於民國九十年一月十二日十四時許，在高雄市三民區三民公園內，因其父陳永
啟與乙○○發生口角，竟基於傷害犯意，隨手拾起公園內所擺放供人乘坐之塑膠椅子
，向乙○○丟擲，致乙○○受有左手前臂挫傷合併瘀血之傷害。嗣同年二月四日十三
時許，乙○○之夫至前開公園內向甲○○索償醫藥費，甲○○乃心生不滿，即於同日
十四時許，與其父陳永啟及不詳姓名之成年人五、六人，至乙○○位於高雄市○○區
○○街二二一巷二十九號之住處，欲找乙○○理論，乙○○因害怕不敢開門，甲○○
即持石頭砸破乙○○住處二樓之窗戶（毀損部分未據告訴），並對乙○○揚言稱：「
你家大人、小孩要注意，不要出來」等語，致乙○○因而心生畏怖，足生危害其安全
。案經乙○○訴由高雄市政府警察局三民第一分局報請臺灣高雄地方法院檢察署檢察
官偵查起訴。
    理  由
一、訊據被告甲○○，對於前揭時、地傷害事實坦認不諱，對於恐嚇事實則矢口否認
    犯行，辯稱：因乙○○之夫帶人向伊要求賠醫藥費，伊乃與陳永啟二人相偕前往
    欲向乙○○之夫解釋，乙○○稱其夫不在家，伊等即行離去，並無出語恐嚇之事
    云云。右揭傷害犯罪事實，業據告訴人乙○○指訴綦詳，彼此所述相符，並有文
    雄醫院診斷證明書一紙在卷可稽，此部分被告自白確為與事實相符；另恐嚇部分
    之事實，亦據告訴人乙○○指訴在卷，參以證人即管區警員劉新祥證稱：伊值班
    時接獲通報後至告訴人住處查看，見被告帶五、六個人於樓下等語，足見被告上
    開所稱僅止二人同行即非可採，而若意欲「解釋」何需動用多人到場？衡情主觀
    上應有對告訴人家人施壓意圖，衡諸雙方爭執程度及案發日之動態現況，告訴人
    指稱受被告恐嚇足堪信為真實。綜上所述，本件事證明確，被告犯行均堪認定。
二、核被告所為，係犯刑法第二百七十七條第一項之傷害罪及第三百零五條恐嚇危害
    安全罪。所犯二罪犯意各別，罪名互異，應予分論併罰。被告上開犯罪事證既明
    ，原審法院乃依刑法第二百七十七條第一項、第三百零五條、第四十一條第一項
    、罰金罰鍰提高標準條例第一條前段、第二條等規定，並審酌被告素行尚佳，僅
    因細故即毆打他人，再偕同多人前往被害人住處施以恐嚇，犯後又砌詞飾卸，毫
    無悔意，並被害人之傷勢及其他一切情狀，分別就傷害部分量處拘役五十日，恐
    嚇部分處有期徒刑二月，並均諭知以三百元折算一日之易科罰金折算標準，認事
    用法均無不合，量刑亦屬妥適。被告上訴意旨猶執陳詞否認部分犯罪，指摘原判
    決不當，均無理由，應予駁回。查，被告未曾受有期徒刑以上之刑之宣告，有台
    灣高等法院被告全國前案紀錄表可徵，其因細故傷人，復口出惡言，惟造成損害
    尚微，應係一時失慮而罹刑章，犯後亦已賠償告訴人所受之損失，顯已知悔悟，
    經此刑之宣告，當知警惕信無再犯之虞，本院因認所宣告之刑以暫不執行為適當
    ，併予諭知緩刑二年，以啟自新。
據上論斷，應依刑事訴訟法第三百六十八條、刑法第七十四條第一款，判決如主文。
本案經檢察官沈紹嘉到庭執行職務。
中    華    民    國     九十一     年       四       月      十        日
                              臺灣高等法院高雄分院刑事第八庭
                                  審判長法官  郭雅美
                                        法官  張盛喜
                                        法官  洪兆隆
右正本證明與原本無異。
不得上訴。
                                      書記官  吳福連
中    華    民    國     九十一     年       四       月      十二      日
附錄所犯法條：
中華民國刑法第二百七十七條
 (普通傷害罪)
傷害人之身體或健康者，處三年以下有期徒刑、拘役或一千元以下罰金。
犯前項之罪因而致人於死者，處無期徒刑或七年以上有期徒刑；致重傷者，處三年以
上十年以下有期徒刑。
中華民國刑法第三百零五條
 (恐嚇危害安全罪)
以加害生命、身體、自由、名譽、財產之事，恐嚇他人致生危害於安全者，處二年以
下有期徒刑、拘役或三百元以下罰金。
                                                                        Ｑ
